最高法院民事裁定　　　　　　　九十四年度台抗字第九九八號
　　再 抗告 人　甲○○
　　　　　　　　　　　　巷47.
　　訴訟代理人　廖年盛律師
上列再抗告人因與相對人誠泰商業銀行股份有限公司間聲明異議
事件，對於中華民國九十四年四月二十日台灣高等法院裁定（九
十四年度抗字第二○八號），提起再抗告，本院裁定如下：
    主  文
再抗告駁回。
再抗告程序費用由再抗告人負擔。
    理  由
本件再抗告人執伊為債務人，系爭房地於民國九十年間執行查封
時，登記簿記載之地號及建號，因九十二年十二月二日辦理土地
重劃而更改，執行法院即台灣桃園地方法院（下稱桃園地院）九
十三年十一月十一日第三次拍賣之公告，仍記載舊地號及建號，
無法經由網路查得該房地資料，致多數不特定人因未能查閱資料
而放棄投標，影響伊及債權人之權益甚鉅云云，對該拍賣程序聲
明異議，桃園地院裁定駁回其異議之聲明，再抗告人不服，向原
法院提起抗告。原法院以：為執行標的之系爭房地經查封後，其
地號及建號雖因土地重測（重劃？）而有所變更，惟該房地之地
目、面積及建物門牌均無變動，不影響執行標的之同一性，且重
測（重劃）後，登記簿上併記載舊地號及建號，經由網路可輕易
查得該房地資料。況上開房地於九十一年三月二十一日及同年十
二月五日公告拍賣，均無人應買，九十二年五月二十九日第三次
公告拍賣，有相對人誠泰商業銀行股份有限公司及第三人陳國忠
等共四人投標，由相對人以新台幣（下同）四百五十萬元得標，
嗣因再抗告人以拍賣程序不當，聲明異議而撤銷拍賣程序，其後
執行法院於九十三年四月八日及同年五月二十日公告拍賣均無人
投標，同年十一月十一日公告拍賣，計有相對人及第三人溫有妹
等共九人投標，由相對人以五百萬元得標，依上述歷次拍賣投標
之情形觀之，重測（重劃）後之投標人數及價格較諸重劃前，不
僅未減反增，足見其拍賣並未受重測（重劃）後地號、建號變動
之影響，拍賣公告已充分揭露拍賣標的物之相關訊息，雖漏未更
正新地號及建號，但並不構成影響應買人投標意願及投標價格之
瑕疵，再抗告人異議之聲明，尚無可採等詞，因而維持桃園地院
之裁定，駁回再抗告人之抗告。再抗告人對原法院裁定提起再抗
告，雖以其適用法規顯有錯誤為由，惟核其再抗告狀所載理由，
無非謂執行法院之拍賣公告程序違法，債務人已聲明異議，執行
法院不得便宜行事，認已有數人參與投標，不影響再抗告人之權
益，而駁回異議云云。經查公告之必要性，乃因不動產之拍賣方
法係由應買人自由競爭出價，以出價最高之人得標購買，為提高
拍賣之時效，以及確保應買者之機會均等，自須將拍賣之事實及
內容予以公告，俾應買之人得事先知悉而參與應買。系爭執行標
的物經歷次公告拍賣，並無違反公告程序之相關規定，迄九十三
年十一月十一日第三次公告拍賣時，雖執行法院不知該房地已因
重劃致地號、建號有所變更，仍以舊有地號、建號公告之。然有
意應買之人依公告之舊地號、建號縱無法立即查知相關資料，尚
非不得經由其他公告事項（如地目、面積及建物門牌號碼）向執
行法院反映、查詢而獲得正確資訊，再抗告人主張其瑕疵已影響
不特定多數應買人應買之意願一節，並無足取。次查系爭拍賣標
的物經重劃後，除地號、建號變更外，其他登記事項、內容及權
利範圍均無變動，上開公告於標的物之同一性及應買人之投標意
願與投標金額亦無影響。又現行土地法對土地重劃之舉辦主體，
不以政府主管機關為限，對於土地所有權人申請自辦土地重劃，
除為土地法第一百四十一條規定所許可外，復有相關獎勵措施，
其重劃結果之法律效力與公辦土地重劃或地籍重測並無二致，原
裁定將系爭土地重劃記載為重測，縱有錯誤，核係筆誤，於拍賣
結果亦無影響。原裁定駁回再抗告人之抗告，經核於法並無違誤
。再抗告論旨，仍執陳詞，指摘原裁定不當，求予廢棄，難認有
理由。
據上論結，本件再抗告為無理由。依強制執行法第三十條之一，
民事訴訟法第四百九十十五條之一第二項、第四百八十一條、第
四百四十九條第一項、第九十五條、第七十八條，裁定如主文。
中　　華　　民　　國　九十四　年　　十　　月　二十七　日
                      最高法院民事第二庭
                          審判長法官  蕭　亨　國
                                法官  楊　鼎　章
                                法官  陳　淑　敏
                                法官  許　澍　林
                                法官  袁　靜　文
      本件正本證明與原本無異
                                      書  記  官
中　　華　　民　　國　九十四　年　 十一 　月　　十　　日
                                                      Ｅ
